臺灣高等法院刑事裁定
109年度聲字第787號
聲  請  人  臺灣高等檢察署檢察官
受  刑  人  陳柏宏



上列聲請人因受刑人數罪併罰有二裁判以上，聲請定其應執行之
刑（聲請案號：臺灣高等檢察署109年度執聲字第281號），本院
裁定如下：
    主  文
陳柏宏犯如附表所示各罪所處之刑，應執行有期徒刑拾壹年陸月
。
    理  由
一、聲請意旨略以：受刑人陳柏宏（下稱受刑人）因違反毒品危
    害防制條例等數罪，先後經判決確定如附表，應依刑法第53
    條及第51條第5款之規定，定其應執行之刑，爰依刑事訴訟
    法第477條第1項規定聲請定應執行之刑等語。
二、按裁判確定前犯數罪者，併合處罰之；數罪併罰有二裁判以
    上者，依第51條之規定，定其應執行之刑；宣告多數有期徒
    刑者，於各刑中之最長期以上，各刑合併之刑期以下，定其
    刑期，但不得逾30年。刑法第50條第1項前段、第53條及第5
    1條第5款分別定有明文。
三、經查，受刑人於附表所示時間犯如附表各編號所示之罪，分
    別經臺灣新北地方法院及本院判處如附表各編號所示之刑，
    均經確定在案。附表編號2至10所示之罪，犯罪時間係在附
    表編號1所示之罪判決確定（民國107年2月8日）之前，且本
    件聲請定應執行刑之犯罪事實最後判決法院為本院等情，有
    各該判決書及本院被告前案紀錄表附卷可稽，是上開犯罪乃
    於裁判確定前所犯之數罪。而附表編號2、5之罪為得易科罰
    金之罪，編號1、3、4、6至10之罪則屬不得易科罰金之罪，
    惟受刑人已依刑法第50條第2項規定請求檢察官為本件聲請
    ，有受刑人簽名之定刑聲請切結書在卷可參（本院卷第11頁
    ），檢察官基此向本院聲請定其應執行之刑，經審核認聲請
    為適當，應予准許。
四、審酌受刑人所犯如附表編號1所示之罪係持有第一級毒品純
    質淨重10公克以上罪，編號2至7所示之罪為施用第一級毒品
    罪，編號8至10之罪為販賣第一級毒品罪，均屬與毒品相關
    之犯罪，各罪罪名及犯罪性質近似，其犯罪時間除編號5之
    罪為105年9月20日外，其餘介於106年1月至106年12月間，
    各罪間之犯罪時間相隔非久遠，彼此之關連性較高，顯係處
    於毒品之環境而犯相類似之違法行為，應衡量行為人心理及
    生理受制之狀況，據以考量本件全體犯罪應予之整體非難評
    價程度，暨前述各罪定應執行刑之外部界限（各宣告刑中刑
    期最長之有期徒刑7年8月以上，各刑合併計算之刑期即27年
    9月以下），及不利益變更禁止原則（編號6、7所示之罪前
    經定應執行有期徒刑1年4月，編號8至10所示之罪曾經判決
    應執行有期徒刑8年，加計編號1至5所示之罪之宣告刑分別
    為有期徒刑1年4月、有期徒刑6月、有期徒刑7月、有期徒刑
    7月、有期徒刑5月，以上合計刑期12年9月）等應遵守之內
    部界限，定其應執行之刑如主文所示。
據上論斷，應依刑事訴訟法第477條第1項，刑法第50條第2項、
第53條、第51條第5款，裁定如主文。
中　　華　　民　　國　　109 　年　　3 　　月　　31　　日
              　  刑事第九庭審判長法　官　潘翠雪
　　　　　　　　　　　　　　　　　法　官  陳俞婷
　　　　　　　　　　　　　　　　　法　官  林庚棟
以上正本證明與原本無異。
如不服本裁定，應於收受送達後五日內向本院提出抗告狀。
                                　書記官  彭威翔
中　　華　　民　　國　　109 　年　　3 　　月　　31　　日
附表：
編         號  1 2 3  罪         名   毒品危害防制條例 (持有第一級毒品純質淨重10公克以上) 毒品危害防制條例 (施用第一級毒品) 毒品危害防制條例 (施用第一級毒品)  宣    告    刑   有期徒刑1年4月  有期徒刑6月，如易科罰金，以新臺幣1,000元折算1日  有期徒刑7月   犯  罪  日  期  106年4月3日15時許至106年4月3日20時30分許  106年1月14日21時許  106年7月18日17時許  偵查(自訴)機關年  度  案  號  新北地檢106年度偵字第11174號、106年度毒偵字第3387號 新北地檢106年度毒偵字第1023號 新北地檢106年度偵字第22273號、106年度毒偵字第6801號 最後事實審   法    院 新北地院 臺灣高院 新北地院  案    號 106年度審訴字第 1177號 106年度上訴字第 3055號 107年度審訴字第 502號  判決日期 106年10月13日  107年1月9日 107年4月27日 確定判決   法    院 新北地院  最高法院 新北地院  案    號 106年度審訴字第 1177號 107年度台上字第 992號 107年度審訴字第 502號  判決確定日期 107年2月8日  107年3月22日 107年5月29日 是  否  為  得易  科  罰  金之    案    件   否  是  否  備           註   新北地檢107年度執緝字第1857號 新北地檢107年度執字第6373號 新北地檢107年度執字第10077號 


編         號  4 5 6 罪         名  毒品危害防制條例 (施用第一級毒品) 毒品危害防制條例 (施用第一級毒品) 毒品危害防制條例 (施用第一級毒品)  宣    告    刑   有期徒刑7月  有期徒刑5月，如易科罰金，以新臺幣1,000元折算1日  有期徒刑8月 犯  罪  日  期  106年12月12日14時許 105年9月20日晚上11時許 106年10月27日19時許  偵查(自訴)機關年  度  案  號  新北地檢107年度毒偵字第1275號 新北地檢107年度撤緩毒偵字第117號 新北地檢106年度毒偵字第9894、10190號、107年度偵字第12394號 最後事實審   法    院 新北地院  新北地院 新北地院  案    號 107年度審訴字第 639號 107年度審訴字第 1124號 107年度審訴字第 1569號  判決日期 107年5月16日  107年8月2日 107年10月18日 確定判決   法    院 新北地院  新北地院 新北地院  案    號 107年度審訴字第 639號 107年度審訴字第 1124號 107年度審訴字第 1569號  判決確定日期 107年6月5日  107年8月28日 107年11月19日 是  否  為  得易  科  罰  金之    案    件   否  是  否  備           註  新北地檢107年度執字第12519號 新北地檢107年度執字第15716號 新北地檢108年度執字第4488號(編號6至編號7應執行有期徒刑1年4月)      


編         號  7 8 9 罪         名  毒品危害防制條例 (施用第一級毒品) 毒品危害防制條例 (販賣第一級毒品) 毒品危害防制條例 (販賣第一級毒品) 宣    告    刑  有期徒刑10月 有期徒刑7年8月 有期徒刑7年8月 犯  罪  日  期  106年11月7日19時許 106年8月26日上午7時53分過後不久 106年12月12日下午2時29分至36分間某時  偵查(自訴)機關年  度  案  號  新北地檢106年度毒偵字第9894、10190號、107年度偵字第12394號 新北地檢106年度偵字第38305號、107年度偵字第13221號 新北地檢106年度偵字第38305號、107年度偵字第13221號 最後事實審   法    院 新北地院  臺灣高院 臺灣高院  案    號 107年度審訴字第 1569號 108年度上訴字第 2225號 108年度上訴字第 2225號  判決日期 107年10月18日  108年10月23日 108年10月23日 確定判決   法    院 新北地院  臺灣高院 臺灣高院  案    號 107年度審訴字第 1569號 108年度上訴字第 2225號 108年度上訴字第 2225號  判決確定日期 107年11月19日  108年11月12日 108年11月12日 是  否  為  得易  科  罰  金之    案    件   否  否  否  備           註  新北地檢108年度執字第4488號(編號6至編號7應執行有期徒刑1年4月) 新北地檢109年度執字第385號(編號8至編號10應執行有期徒刑8年)  


編         號  10   罪         名  毒品危害防制條例 (販賣第一級毒品)   宣    告    刑  有期徒刑7年6月    犯  罪  日  期  106年12月1日晚間10時35分過後約5至10分鐘   偵查(自訴)機關年  度  案  號  新北地檢106年度偵字第38305號、107年度偵字第13221號   最後事實審   法    院 臺灣高院     案    號 108年度上訴字第 2225號    判決日期 108年10月23日    確定判決   法    院 臺灣高院     案    號 108年度上訴字第 2225號    判決確定日期 108年11月12日    是  否  為  得易  科  罰  金之    案    件   否      備           註  新北地檢109年度執字第385號(編號8至編號10應執行有期徒刑8年)